【裁判字號】    91,易,2568
【裁判日期】    920226
【裁判案由】    竊盜
【裁判全文】
臺灣臺中地方法院刑事判決                        九十一年度易字第二五六八號
    公  訴  人  臺灣臺中地方法院檢察署檢察官
    被      告  乙○○  男  四.
右列被告因竊盜案件，經檢察官提起公訴（九十一年度偵字第一九二○七號），及移
送併辦（九十一年度偵字第三七○四號）本院判決如左：
    主  文
乙○○連續竊盜，處有期徒刑陸月，如易科罰金，以參佰元折算壹日。扣案之鑰匙壹
支沒收。
    事  實
一、乙○○曾犯違反槍砲彈藥刀械管制條例及多次竊盜罪，並曾於民國（下同）八十
    年間因盜匪、竊盜、恐嚇等案件，經本院裁定應執行有期徒刑九年，於八十三年
    十一月十一日假釋，因假釋期間又犯違反麻醉藥品管理條例、竊盜等罪，經撤銷
    假釋執行殘刑並與上開案件接續執行，甫於九十年六月二十八日假釋出監，現仍
    在假釋中，並於假釋中再於九十年十二月二十六日犯竊盜罪，經臺灣南投地方法
    院於九十一年四月十六日以九十一年度易字第一三七號刑事判決判處有期徒刑七
    月，臺灣高等法院臺中分院於九十一年六月二十六日以九十一年度上易字第九一
    二號刑事判決駁回上訴確定（尚在執行中）。
二、詎乙○○仍不知悔改，復基於意圖為自己不法所有之概括犯意：
（一）於九十一年九月十一日十時許，在臺中市○○路與民權路交岔口臺中醫院附近
      ，以其所有之鑰匙一支，竊取甲○○所有之光陽牌黑色一二四西西重型機車一
      輛（車牌號碼ＨＨ九─四九六號、八十九年出廠），得手後留供代步使用。嗣
      於九十一年九月二十九日零時二十分許，乙○○騎乘上述贓車途經臺中市○○
      路與民族路交岔口，為警當場查獲，並扣得上述失竊之重機車一部及機車鑰匙
      一支。
（二）於九十一年十月十一日凌晨二時許，在臺中市○○路附近，以其所有之鑰匙一
      支（未扣案），竊取李長勇所有，由孟慶宜使用之山葉牌紅色八二西西重型機
      車一輛（車牌號碼ＯＬＴ─一二二號、八十四年出廠），得手後留為己用，並
      於同年月十二日深夜騎乘至友人楊根旺住處（南投縣鹿谷鄉秀峰村後平巷八之
      一號）停放，不知情之楊根旺於同年月十三日上午十一時許欲自前述住處騎乘
      該贓車外出時，為警查獲。
二、案經臺中市警察局第一分局報請臺灣臺中地方法院檢察署檢察官偵查起訴及南投
    縣警察局竹山分局報請臺灣南投地方法院檢察官移送本院併案審理。
    理  由
一、訊據被告乙○○固坦承使用上開二輛失竊機車之事實，惟否認係其竊取，辯稱：
    二輛機車均係其水里鄉約四十歲之友人「湯振宜」竊得而交付其使用云云。惟查
    右開事實，業據被告乙○○於警訊時及偵訊中坦承不諱，核與被害人甲○○、孟
    慶宜指述之失竊情節相符，並經證人楊根旺供證屬實，被告所稱水里鄉約四十歲
    之「湯振宜」其人，經本院以前案資料查詢系統及司法院戶役政電子閘門查詢系
    統查詢結果，並無相符者，被告又始終未能舉出該「湯振宜」之確實住處或其餘
    資料，則是否有該「湯振宜」其人尚非無疑，且被告乙○○於九十一年九月二十
    九日零時二十分許已為警查獲騎乘ＨＨ九─四九六號之贓車，則其已明知「湯振
    宜」所交付者為贓物無疑，何以不畏贓物罪之刑責追訴，旋又於九十一年十月十
    一日至十二日間再向「湯振宜」收受ＯＬＴ─一二二號機車？所辯顯然違背常情
    ，足見其事後翻異前詞，係卸責之語，不足採信，警訊及偵查中之自白始與事實
    相符，此外並有贓物認領保管收據各一紙、車輛車牌失竊作業─查獲車輛認可資
    料各一紙及機車鑰匙一支扣案可稽（附於九十一年度偵字第一九二○七號證物袋
    內），事證明確，被告二次竊盜犯行均堪認定。
二、核被告乙○○所為，係犯刑法第三百二十條第一項之竊盜罪。被告先後二次犯行
    ，時間緊接，方法相同，觸犯構成要件相同之罪名，顯係基於概括犯意為之，為
    連續犯，應依刑法第五十六條之規定以一罪論，並加重其刑。檢察官聲請併案審
    理部分，因與已起訴部分具有連續犯之裁判上一罪關係，本院得併予審理。爰審
    酌被告有多項前科，素行不佳，惟其犯罪之動機及目的止於供自己代步使用，手
    段平和，所竊取之機車為二臺，且均非新車，所生之危害並非甚大，犯罪後之態
    度尚屬良好等一切情狀，從輕量處如主文所示之刑，並諭知易科罰金之折算標準
    。扣案之鑰匙一支為被告所有且係供犯罪所用之物，併予宣告沒收。
據上論斷，應依刑事訴訟法第二百九十九條第一項前段，刑法第五十六條、第三百二
十條第一項、第四十一條第一項前段、第三十八條第一項第二款，罰金罰鍰提高標準
條例第一條前段、第二條前段，判決如主文。
中      華      民      國    九十二    年      二      月    二十六    日
                                  臺灣臺中地方法院刑事第七庭
                                        法  官  林念祖
右正本證明與原本無異。
如不服本判決，應於送達後十日內向本院提出上訴狀（須附繕本），上訴於台灣高等
法院台中分院。
                                        書記官
中      華      民      國    九十二    年      二      月    二十六    日
附錄論罪科刑法條
刑法第三百二十條第一項
意圖為自己或第三人不法之所有，而竊取他人之動產者，為竊盜罪，處五年以下有期
徒刑、拘役或五百元以下罰金。


司法院資訊處製作；財團法人民間司法改革基金會備份。
